【裁判字號】    89,自,137
【裁判日期】    890504
【裁判案由】    詐欺
【裁判全文】
臺灣臺南地方法院刑事判決                          八十九年度自字第一三七號
    自  訴  人  甲○○
    被      告  乙○○
右列被告因詐欺案件，經自訴人提起自訴，本院判決如左：
    主  文
乙○○無罪。
    理  由
一、自訴意旨略以被告乙○○於民國八十七年十月三十一日持本票一紙，在台南縣新
    化鎮○○街三四九之四號，向自訴人甲○○調借現金新台幣（下同）三十二萬元
    ，言明僅供一時週轉之用, 一月必定返還，惟當自訴人借予被告三十二萬元後不
    久被告即失去聯絡音訊全無，自訴人遍被告之行蹤茀蕪著落，因認被告涉有刑法
     第三百三十九條第一項之詐欺罪。
二、經查自訴人認被告涉有刑法第三百三十九條第一項之詐欺罪，無非以被告嗣後未
    能償還借款為主要依據。訊據被告則堅決否認有詐欺犯行，辯稱：上開款項係其
    妻子出面借的，因簽大家樂向地下錢莊借錢，無力償還，遂向被告借款歸還地下
    錢莊等情。
三、按犯罪事實，應依證據認定之，無證據不得推定其犯罪事實。又不能證明被告犯
    罪者，應諭知無罪之判決，刑事訴訟法第一百五十四條、第三百零一條第一項分
    別定有明文。經查自訴人自訴被告向其詐欺借款，除被告未依約還款外，自訴人
    並未就被告如何對其施用詐術，舉證以實其說，另按刑法第三百三十九條之詐欺
    罪，係以行為人於客觀上施用詐術使人陷於錯誤，並於行為之初，即已意圖為不
    法之所有或意圖得財產上之不法利益，為其構成要件。又債務人於債之關係成立
    後，如有債務不履行之情形，一般社會經驗上可能之原因甚多，縱令出於惡意而
    有遲延給付或不為給付之情事，苟無足以證明其債之關係發生時自始故意藉此從
    事財產犯罪之積極證據，根據刑事訴訟法第一百五十四條之規定，仍不得僅以債
    信違反之客觀事態，推定債務人自始有詐欺取財之犯意，自不得以被告未依約還
    款，遽論被告有詐欺犯意。再者被告或其妻向自訴人借款之際，已向自訴人明言
    借款之用途，而該筆借款事後亦確實還給地下錢莊，並未挪作他途，此為自訴人
    所明知一節，已據自訴人於本院審理時供述在卷，有審理筆錄在卷可稽，亦難認
    被告向自訴人借款，係施用詐術，此外復查無其他積極證據足資證明被告有自訴
    人所指之詐欺犯行，揆諸首開說明，犯罪尚屬不能證明，爰為無罪之諭知。。
據上論斷，應依刑事訴訟法第三百四十三條、第三百零一條第一項，判決如主文。
中    華    民    國      八十九    年      五        月      四        日
                              臺灣臺南地方法院刑事第二庭
                                  法  官      鄧  希  賢
右正本證明與原本無異。
如不服本判決，應於判決送達後十日內向本院提出上訴狀( 應附繕本 )。
                                  書記官      陳  美  蓉
中    華    民    國      八十九    年      五        月      四        日


司法院資訊處製作；財團法人民間司法改革基金會備份。
